臺灣彰化地方法院刑事裁定
111年度單禁沒字第296號
聲  請  人  臺灣彰化地方檢察署檢察官
被      告  林國良


上列聲請人因被告違反毒品危害防制條例（111年度毒偵緝字第2
13號、第214號、第215號），聲請單獨宣告沒收違禁物（111年
度聲沒字第262號），本院裁定如下：
    主  文
扣案如附表一、二、三所示之第一級毒品海洛因、第二級毒品甲
基安非他命暨其包裝袋，均沒收銷燬。
    理  由
一、聲請意旨略以：被告林國良前因施用第一、二級毒品案件，
    經裁定觀察、勒戒後，認無施用毒品之傾向，業經臺灣彰化
    地方檢察署（下稱彰化地檢署）檢察官以111年度毒偵緝字
    第213號、第214號、第215號為不起訴處分確定。惟扣案如
    附表一、二、三所示之物，經送鑑驗結果，確為海洛因及甲
    基安非他命，屬毒品危害防制條例第2條第2項第1、2款所定
    之第一、二級毒品，均為違禁物，爰依刑法第38條第1項、
    第40條第2項前段規定，毒品危害防制條例第18條第1項前段
    規定，聲請裁定沒收銷燬之等語。
二、按違禁物不問屬於犯罪行為人與否，沒收之，且得單獨宣告
    沒收；又查獲之第一、二級毒品及專供製造或施用第一、二
    級毒品之器具，不問屬於犯罪行為人與否，均沒收銷燬之，
    刑法第38條第1項、第40條第2項，毒品危害防制條例第18條
    第1項前段分別定有明文。
三、經查，被告前因施用第一、二級毒品，經本院以111年度毒
    聲字第66號裁定移送觀察、勒戒後，因認無繼續施用毒品之
    傾向，於111年10月7日釋放出所，並經彰化地檢署檢察官以
    111年度毒偵緝字第213號、第214號、第215號號為不起訴處
    分確定等情，有上開裁定書、不起訴處分書及臺灣高等法院
    被告前案紀錄表各1份在卷可稽。又扣案如附表一、二、三
    所示之物，均係被告持有之第一、二級毒品，業據被告於警
    詢中供陳明確，並有彰化縣警察局芳苑分局、溪湖分局之扣
    押筆錄、扣押物品目錄表暨扣案物照片等件在卷可憑（見芳
    警分偵字第1100016954號卷第3頁、第12至16頁、第31至35
    頁、溪警分偵字第1110001990號卷第25至26頁、第51至54頁
    、第57至59頁），且扣案如附表一、二所示之物，經送衛生
    福利部草屯療養院鑑驗結果，均含有第二級毒品甲基安非他
    命成分，另附表三所示之物，經送法務部調查局鑑定結果，
    均含有第一級毒品海洛因成分，亦有附表一、二證據欄所示
    之鑑驗書3紙、附表三證據欄所示之鑑定書1紙在卷可佐，核
    屬毒品危害防制條例第2條第2項第1、2款所列之第一級毒品
    海洛因及第二級毒品甲基安非他命，均屬違禁物，應依毒品
    危害防制條例第18條第1項前段規定，宣告沒收銷燬之。又
    盛裝上開海洛因及甲基安非他命之包裝袋，因其上殘留之毒
    品難以析離，且無析離之實益與必要，應視同毒品，均併予
    沒收銷燬；至鑑驗耗損之毒品因已滅失，則無庸宣告沒收銷
    燬。綜上所述，聲請人本件之聲請核屬正當，應予准許。
四、依刑事訴訟法第455條之36第2項，毒品危害防制條例第18條
    第1項前段，刑法第11條前段、第40條第2項，裁定如主文。
中　　華　　民　　國　　111 　年　　11　　月　　11　　日
                  刑事第五庭    法  官  李欣恩
以上正本證明與原本無異。
如不服本裁定，應於送達後5日內，向本院提出抗告狀。
中　　華　　民　　國　　111 　年　　11　　月　　11　　日
                                書記官  吳育嫻
附表一
檢品編號    檢品外觀   送驗淨重   驗餘淨重  檢出結果 B0000000（編號1） 晶體1包  0.5559公克  0.5453公克 均含第二級毒品甲基安非他命成分 B0000000（編號2） 晶體1包  1.1867公克  1.1790公克  B0000000（編號3） 晶體1包  1.2424公克  1.2260公克  B0000000（編號4） 晶體1包  0.2041公克  0.1955公克  B0000000（編號5） 晶體1包  0.5869公克  0.5710公克  B0000000（編號6） 晶體1包  3.1911公克  3.1843公克  B0000000（編號7） 晶體1包  0.7473公克  0.7302公克  B0000000（編號8） 晶體1包  0.9315公克  0.9177公克  B0000000（編號9） 晶體1包  2.8446公克  2.8310公克  B0000000（編號10） 晶體1包  0.2208公克  0.2078公克   證  據  衛生福利部草屯療養院110年10月26日草療鑑字第1101000386號鑑驗書 (見彰化地檢署110年度毒偵字第1113號卷第60至62頁)。      

附表二
檢品編號    檢品外觀   送驗淨重   驗餘淨重  檢出結果 B0000000（編號1） 晶體1包  2.7574公克  2.7462公克 均含第二級毒品甲基安非他命成分 B0000000（編號2） 晶體1包  0.1601公克  0.1558公克  B0000000（編號3） 晶體1包  1.0660公克  1.0602公克   證  據 ①衛生福利部草屯療養院111年3月7日草療鑑字第1110200723號鑑驗書(見111年度毒偵字第102號卷第42頁)。 ②衛生福利部草屯療養院111年6月27日草療鑑字第1110600299號鑑驗書(見111年度毒偵字第102號卷第51頁)。    

附表三
人工鑑別編號    檢品外觀   送驗淨重   驗餘淨重  檢出結果 000000000 (原編號4) 粉末1包  0.69公克  0.68公克 均含第一級毒品海洛因成分 000000000 (原編號5、6) 碎塊狀2包  4.95公克  4.91公克   證   據  法務部調查局濫用藥物實驗室111年6月30日調科壹字第11123013670號鑑定書(見111年度毒偵字第102號卷第41頁)。